【裁判字號】    94,上更(二),651
【裁判日期】    950331
【裁判案由】    偽造文書等
【裁判全文】
臺灣高等法院刑事判決             94年度上更(二)字第651號
上  訴  人  臺灣臺北地方法院檢察署檢察官
上  訴  人
即  被  告  丙○○
選任辯護人  張訓嘉  律師
上列上訴人因被告偽造文書等案件，不服臺灣臺北地方法院88年
度訴字第30號，中華民國88年3月11日第一審判決（起訴案號：
臺灣臺北地方法院檢察署87年度偵字第9050號暨移送併辦：87年
度偵字第9273號），提起上訴，判決後，由最高法院第二次發回
更審，本院判決如下：
    主  文
原判決撤銷。
丙○○共同連續意圖供行使之用，而偽造有價證券，處有期徒刑
肆年陸月。如附表（一）、（二）、（三）所示偽造之「乙○○
」署押、印文。偽造之乙○○印章壹枚。如附表（四）、（五）
所示偽造之支票均沒收。乙○○國民身分證關於換貼丙○○相片
（即變造部分）沒收。中國信託商業銀行信用卡枚（聯000
00000000000號；VISA CARD、卡號為000000
0000000000號；MAS TER CARD、卡號為000000
0000000000號）及慶豐商業銀行信用卡貳枚（VISACA
RD、卡號為0000000000000000號；MASTER CAR
D、卡號為0000000000000000號）均沒收。
    事    實
一、丙○○前曾因違反銀行法案件，經臺灣高等法院高雄分院於
    民國（下同）八十一年十二月間判處有期徒刑一年六月，於
    八十七年一月廿六日因縮短刑期假釋出監，假釋縮刑期滿日
    期為八十七年六月四日假釋期滿未經撤銷假釋而執行完畢；
    復因偽造文書等案件，經臺灣臺北地方法院於八十六年十月
    廿九日合併判處有期徒刑一年（均未構成累犯）。
二、丙○○因前曾違反銀行法案件，經臺灣高等法院高雄分院於
    八十一年十二月廿四日判處有期徒刑一年六月，嗣於八十二
    年五月十四日上訴最高法院駁回確定在案，丙○○為逃避執
    行，經檢察官通緝，詎於八十三年二月底某日，在台北市不
    詳地點，因拾獲乙○○所有遺失之（北縣）七十六年三月九
    日國民身分證乙枚，明知該身分證應係脫離他人持有之遺失
    物，竟意圖為自己不法之所有，乃將該身分證侵占入己（追
    溯時效業已完成）。俟因為免被識破身分而遭到逮捕，為掩
    飾其身分，於同年二月底某日，在其台北市○○街一一０號
    二樓租屋住處，將該身分證原有之乙○○相片，換貼其自己
    照片之方式加以變造，再加影印變造完成，用以掩飾其真實
    身分，足以生損害於乙○○及戶政機關對身分管理之正確性
    。
三、丙○○復基於行使偽造私文書之概括犯意，於八十三年三月
    間某日，在臺北市某印章店，利用不知情之刻印員，偽造「
    乙○○」之印章乙枚，並於同年四月八日持前開變造之乙○○身分證影本，向址設於臺北市○○○路○段一二六號之台
    灣省合作金庫民生支庫，申設活期儲蓄存款（帳號第239104
    號）及支票存款（帳號048121號）而行使前開變造身分證，
    並於附表(一)編號一所載「偽造署押所在」處之開戶申請書、
    支票存款往來約定書及印鑑卡之私文書上，偽簽乙○○之名
    ，並蓋用所偽刻之印章（其偽造署押、印文之數目詳如附表
    (一)編號一所載），而偽造開戶資料並持以行使之，足生損害
    於台灣省合作金庫及乙○○。其後丙○○又基於行使偽造文
    書詐取財物之概括犯意，分別於八十三年四月十四日（原審
    誤植為八十三年四月二十八日）、六月廿九日各持同前變造
    之乙○○身分證，向附表(一)編號二、三之中國信託商業銀行
    股份有限公司及慶豐商業銀行，分別在如附表(一)編號二、三
    信用卡申請書中各如附表「偽造之署押所在」處，偽造乙○○之簽名（其偽造署押之數目詳如附表所載），而各完成上
    開文書之偽造，足生損害於乙○○、中國信託商業銀行及慶
    豐商業銀行。嗣中國信託商業銀行於八十三年四月十五日果
    即核發信用卡三枚（聯合信用卡一枚、卡號為000000000000
    0000號；VISA CARD一枚、卡號為0000000000000000號；MAS
    TER CARD一枚、卡號為0000000000000000號）；而慶豐商
    業銀行於八十三年七月十六日亦核發信用卡二枚（VISA CAR
    D、卡號為0000000000000000號；MASTER CARD（即萬事達卡
    ）、卡號為0000000000000000號）。
四、丙○○冒名申請上開信用卡後，竟意圖為自己不法所有之概
    括犯意，隨之於八十三年四月廿四日起至同年十二月二日止
    （原審誤植為至同年十月二十四日止），分別以假冒乙○○
    名義刷取信用卡簽帳消費之方式，而取得各該特約商店發卡
    行庫交付財物，分別於附表(二)、(三)所示之時間、地點，持用
    附表所示之信用卡，在如附表(二)編號一至廿四及附表(三)編號
    二至十三所示各該特約商店之簽帳單上分別偽造「乙○○」
    之簽名（其偽造署押之數目詳如附表所載），或如附表(三)編
    號一所示持慶豐商業銀行萬事達卡冒用乙○○名義刷卡預借
    二筆現金，於並預借現金帳單上偽造「乙○○」之簽名（各
    筆均一式三枚），而完成上開簽帳單私文書之偽造，並交付
    附表(二)、(三)所示各該特約商店據以行使，致使中國信託商業
    銀行及慶豐商業銀行（即發卡行庫）及附表(二)、(三)所示各該
    特約商店陷於錯誤，於其附表(二)、(三)各該特約商店請款時如
    數給付，而詐騙取得刷卡金額各共新台幣（下同）八萬零八
    百八十元（中國信託商業銀行）、四萬八千三百零七元（慶
    豐商業銀行）之財物，足以生損害於乙○○、中國信託商業
    銀行及慶豐商業銀行及附表所示各該特約商店。
五、丙○○冒名乙○○而偽造上開支票存款往來約定書，及支票
    存款印鑑卡之私文書並持以行使，申設合作金庫民生支庫活
    期儲蓄存款及支票存款帳戶後，申領取得空白支票，竟基於
    意圖供行使之用之概括犯意，於83.4.15至83.4.30間，在台
    北市○○○路○段276巷6弄17號3樓住處，或台北市○○路華
    美大廈2樓邱姓成年男子辦公室，連續偽造簽發如表(四)所示
    六張支票，供支付信用卡債務；復與邱姓成年男子基於共同
    犯意聯絡，由知情之邱姓成年男子自83年4月間起至同年約
    11月間，在台北市○○路○段華美大廈2樓邱姓成年男子辦
    公室，連續偽造簽發如附表(五)所示支票，供邱姓成年男子週
    轉使用。
六、案經乙○○訴請台灣台北地方法院檢察署檢察官偵查起訴。
    理    由
壹、程序部分：
一、本件與前案之關係：
  (一)上訴人即被告丙○○辯稱：本件偽造文書犯行，與其於臺灣
    臺北地方法院八十六年度訴第二六六號偽造文書乙案，係屬
    連續犯之裁判上一罪關係，而該案已於八十六年十月廿九日
    判處其有期徒刑十月確定，依刑事訴訟第三百零二條第一款
    規定「案件曾經判決確定者，應諭知免訴之判決」，本案與
    該案既係同一案件，則為前開判決之既判力所及，應諭知免
    訴判決云云。
  (二)按實質上一罪或裁判上一罪，其一部事實已經判決確定者，
    對於構成一罪之其他部分，固均有其適用，惟此種事實係因
    審判不可分之關係，在審理事實之法院就全部犯罪事實，依
    刑事訴訟法第二百六十七條規定，本應予以審判，故其確定
    判決之既判力自應及於全部之犯罪事實。次按連續犯之所謂
    出於概括犯意，必須其多次犯罪行為自始均在一個預定犯罪
    計劃以內，出於主觀上始終同一犯意之進行，若中途另有新
    犯意發生，縱所犯為同一罪名，究非連續其初發的意思，即
    不能成立連續犯，最高法院70年台上字第6296號判例可資參
    照。
  (三)經查：
    1.本件被告係於八十三年四月八日持前開變造之乙○○身分
      證影本，以乙○○名義向台灣省合作金庫民生支庫，申設
      活期儲蓄存款及支票存款，並冒其名自於八十三年四月至
      十二月據以簽發支票如附表(四)、(五)等情，嗣於同年四月十
      四日、六月廿九日分別向中國信託商業銀行股份有限公司
      及慶豐商業銀行申請信用卡，並自八十三年四月間起至同
      年十月間止冒用其名義多次偽簽信用卡詐取財物；而被告
      前案（八十六年度訴字第二六六號）行使偽造文書犯行，
      係分別於八十五年八月十七日、九月十三日二次冒用乙○○名義之署押，於警察臨檢而簽名在違反道路交通管理事
      件通知單上。揆其二者就侵害法益之內容有別，且兩者時
      間相距二年有餘，並非時間緊密之犯行，其對象、地點亦
      不相同，犯罪態樣互異，兩者顯非基於概括犯意而為，亦
      無所謂方法、目的之牽連關係可言，況遭警臨檢而冒名署
      押乙情，顯非被告於二年前為本件犯罪之初所能「概括預
      見」，而為連續行為之決意，則何來連續其初發之意思？
    2.至辯護人於本院審理時另辯稱：「告訴人乙○○與被告原
      為主僱關係，後成朋友，因見被告確實有探視並照顧老病
      父母之需求，基於過去情誼，乃將身分證借予被告使用，
      概括同意被告以乙○○之身分經營社會生活下之行為，被
      告係以願負擔真實名義人義務之意思，製作或行使本件係
      爭文書，並無不法所有之意圖；而刑法上之連續犯只要求
      主觀上之概括犯意，本件與八十六年度訴字第二六六號案
      件之行為，均屬冒名生活並為交易行為之概括犯意下所為
      ，且均以偽造名義侵害公共信用為其犯罪之實質，依法應
      具連續犯之關係云云。被告亦附和改稱：「我把自己當成
      乙○○使用，乙○○有同意我用他的名義生活；都在授權
      範圍」云云（見本院卷第74頁）。然此不惟與被告先前於
      偵查、原審、上訴審中自承拾獲告訴人乙○○所遺失之國
      民身分證，換貼自己照片變造使用，利用不知情刻印人員
      偽刻乙○○印章等供述相違，且所稱告訴人「概括授權」
      其冒用告訴人之名為社會生活之一切行為云云，亦與常理
      有悖。
    3.再參以被告於原審自承：「因當時被通緝，撿到身分證才
      冒用」等語（見原審卷第74頁），及八十六年度訴字第二
      六六號判決書事實欄另載有：被告於本案與遭警臨檢冒名
      署押乙案間之八十四年六月間某日，拾獲王佩娟遺失之國
      民身分證，將之侵吞入己，復於同年十二月間，在台北松
      山車站附近某機車店，以王佩娟名義，向該店購買一輛車
      號RBW-649號輕型機車，並利用該店不知情之不詳姓名人
      ，偽刻王佩娟印章，持該印章及王佩娟身分證向台北市監
      理處辦理機車過戶，而獲核發RBW-649號行車執照一枚之
      偽造文書犯行，則被告所辯於八十二年至八十五年間，均
      以乙○○之身分經營社會生活云云，顯屬虛言。
    4.是本件與前案被告偽造私文書之犯行，並無連續犯及牽連
      犯之裁判上一罪關係，本非前案原審所能審酌，自非前案
      （八十六年度訴字第二六六號）確定判決之既判力所及，
      被告上訴執此為辯，委不足取。又此部份事證已明，復據
      告訴人於偵查、原審中指訴遺失遭冒用之情無誤，被告於
      更一審亦表示對告訴人之指訴無意見（見更一審卷(二)第84
      頁），辯護人於本院審理中再次聲請傳喚告訴人乙○○，
      證明「出借身分證概括同意使用」乙情，核無必要，亦併
      予駁回。
二、證據能力方面：
    本件之警訊、調查、偵訊筆錄均係於刑事訴訟法修正前製作
    完成，有各該筆錄及相關文件可稽，依刑事訴訟法施行法第
    七條之三規定：「中華民國九十二年一月十四日修正通過之
    刑事訴訟法施行前，已繫屬於各級法院之案件，其以後之訴
    訟程序，應依修正刑事訴訟法終結之。但修正刑事訴訟法施
    行前已依法定程序進行之訴訟程序，其效力不受影響。」意
    旨，可知在舊法時期已製作完成，原屬具有證據能力之警訊
    筆錄及偵訊筆錄，其效力不受修正之新法規定所影響，本院
    依法定程序進行證據之調查，自得本於調查所得之心證，自
    由採擷。何況被告、辯護人及檢察官於本院審理中對於本案
    卷內各項證據之證據能力均表示沒有意見（見本院94年11月
    4日審判程序筆錄），迄於言詞辯論終結前未再聲明異議，
    而本院審酌渠等陳述作成時之情況，核無違法取證及證明力
    明顯過低之瑕疵，認為以之作為證據為適當，亦得作為證據
    ，併予敘明。
貳、實體部分：
一、上訴人即被告丙○○之供述及辯解：
    訊據上訴人即被告丙○○固不否認確有事實欄所載之行為，
    惟辯稱：告訴人乙○○有同意伊使用他的名義生活，伊把自
    己當成乙○○使用，伊並無犯罪云云。辯護人為被告辯護稱
    ：被告丙○○與告訴人乙○○是好朋友，，以乙○○名義經
    營社會生活係經告訴人乙○○之概括同意，在此情形下，以
    乙○○名義開立支票及信用卡帳戶，簽發支票，簽名行使信
    用卡的行為，均與偽造文書與偽造有價證券之構成要件不符
    。被告以乙○○名義所簽發的支票均未退票，對公共信用及
    交易秩序並無實質損害，其餘由他人所開立之部分，未還款
    註銷者僅有五張，更一審判決酌為三年六月之刑度，只有過
    重，而無過輕之情事等語。
二、認定犯罪事實所憑之證據及理由：
(一)關於事實欄二所示侵占乙○○所有遺失之國民身分證並變造
    乙○○國民身分證部分：
    此部份事實，業據被告於偵查、原審、更一審審理時坦承不
    諱（見88年偵字17335號卷第17頁、原審卷第74頁反面、更
    一審卷(二)第19、62頁），核與告訴人乙○○於偵查及原審中
    指訴其國民身分證遺失遭冒用之情節（見84年他字775號卷
    第02頁正反面、原審卷第74頁）相符，並有如下所述向金融
    行庫行使之變造國民身分證影本附卷可按，其自白與事實相
    符，堪值採信。嗣被告於本院審理時改辯稱：係告訴人同意
    其使用「乙○○」名義生活云云，洵屬飾卸之詞，已如前述
    自不足採。
(二)關於事實欄三偽造「乙○○」之印章、署押，冒用乙○○名
    義偽造開戶申請書、支票存款往來約定書及印鑑卡並持以行
    使，申設活期儲蓄存款及支票存款帳戶並冒用乙○○署押，
    偽造信用卡申請書申請中國信託商業銀行及慶豐商業銀行信
    用卡、事實欄四冒名簽帳消費部分：
    又被告利用不知情之刻印員偽刻告訴人「乙○○」印章，並
    於附表(一)所示之文書上偽造「乙○○」名義，持向附表(一)之
    金融行庫行使，並於取得信用卡後，冒名持以消費簽帳詐取
    財物等事實，迭據被告於偵查、原審、更一審審理時坦承不
    諱（見85年偵緝字1121號卷第25頁、原審卷第74頁背面、75
    頁、更一審卷91年08月20日審判筆錄），核與被害人乙○○
    指訴之情節相符（見84年他字775號卷第2頁、第17頁、原審
    卷第74頁），並據中國信託銀行狀稱上訴人自八十三年四月
    至十二月間之消費金額總數為八萬零八百十六元（見第一審
    卷第七十七頁背面），慶豐銀行函稱上訴人自同年八月至十
    月止，共積欠簽帳款四萬八千三百零七元（見他字卷第十四
    頁，第一審卷第六十八頁），復有如附表(一)所示之開戶申請
    書、信用卡申請書等影本、中國商業銀行八十八年二月廿二
    日陳報狀、慶豐商業銀行八十四年三月廿一日（84）信卡字
    第０八九號函、及各筆刷卡消費金額明細表影本在卷可參（
    見原審卷第65至70頁、84年他字775號卷第7至14頁、原審卷
    第70頁），被告此部分犯行，事證明確，亦堪認定。
(三)事實欄五偽造簽發如附表(四)六張支票、如附表(五)支票部分：
    1.被告丙○○冒名乙○○而偽造上開支票存款往來約定書，
      及支票存款印鑑卡之私文書後，申領取得空白支票，竟基
      於意圖供行使之用之概括犯意，於83.4.15至83.4.30間，
      在台北市○○○路○段276巷6弄17號3樓住處，或台北市○○路華美大廈2樓邱姓成年男子辦公室，連續偽造簽發如
      表(四)所示6張支票，供支付信用卡債務等事實，業據被告
      於更一審及本院審理時自承在卷（見更一審卷90年10月25
      日、91年8月20日審判筆錄、本院95年3月17日審判程序筆
      錄）；此外並有台灣省合作金庫民生支庫八十六年一月十
      三日（86）合金民生支字第０一八０號函附之開戶申請書
      、支票存款往來約定書、支票存款印鑑卡、活期儲蓄存款
      印鑑卡影本各一紙附卷可參（見85年偵緝字1121號卷第31
      至35頁）。又附表(四)所示被告偽造之六張支票，亦據合作
      金庫銀行民生分行分別於九十一年一月廿一日（91）合金
      存字第三三七四號，及九十一年七月廿三日（91）合金民
      生支字第０九一０００三二八三號函附卷可稽；復有附表
      (四)自八十三年四月八日至八十三年十二月止各筆簽發支票
      之交易明細影本及退票紀錄附於更一審卷可按，如附表(四)
      六張支票係被告簽發，至明。
    2.被告與邱姓成年男子就簽發如附表(五)支票具有共同犯意聯
      絡之事證：
      又被告丙○○復與邱姓成年男子基於共同犯意聯絡，由邱
      姓成年男子自83八十三年四月間起至同年約十一月間，在
      台北市○○路華美大廈2樓邱姓成年男子辦公室，連續偽
      造簽發如附表(五)所示85張支票，供邱姓成年男子週轉使用
      等事實，業據被告於更一審及本院審理時自承在卷（見更
      一審卷90年10月25日、91年8月20日審判筆錄、本院卷95
      年3月17日審判程序筆錄）；又附表(五)所示由邱姓男子偽
      造之八十五張支票，亦據合作金庫銀行民生分行分別於九
      十一年一月廿一日（91）合金存字第三三七四號，及九十
      一年七月廿三日（91）合金民生支字第０九一０００三二
      八三號函附卷可稽；復有附表(五)自八十三年四月八日至八
      十三年十二月止各筆簽發支票之交易明細影本及退票紀錄
      附於更一審卷可按，如附表(五)所示支票係由邱姓成年男子
      所簽發行使，亦明。
    3.證人暨告訴人乙○○於本院審理中供稱：伊沒有同意被告
      丙○○冒用伊的名義，也沒有同意被告丙○○用伊的名義
      申領支票使用等語（見本院95年3月17日審判程序筆錄）
      ，而被告予本院審理中坦承自己簽發6張，其他支票85張
      是邱姓男子簽發的（見本院94年11月4日審判程序筆錄）
      ，復供稱：邱姓男子知道伊叫丙○○，也知道伊冒用乙○○的名義在外使用，又稱：伊是向邱姓男子借用台北市○○路○段華美大廈2樓的辦公室使用，在83年4、5月間出
      國期間，將支票放在辦公室，邱姓男子未經伊的同意簽發
      ，當時回國以後，發現邱姓男子有簽發使用支票，因為邱
      姓男子在之前已經有開出許多的票出去，伊怕他支票退票
      而拒絕往來，所以就同意邱姓男子繼續簽發使用支票週轉
      ，最後一張支票的發票日是在83年11月22日等語（見本院
      95年3月17日審判程序筆錄），足見被告與邱姓成年男子
      就偽造附表(五)所示之有價證券及行使偽造有價證券部分，
      互有犯意聯絡及行為分擔。
(四)綜上所述，上開事證明確，被告侵占遺失物、行使變造特種
    文書、行使偽造私文書、詐欺取財及偽造有價證券犯行洵堪
    認定，應予依法論科。
三、論罪：
(一)查被告將他人遺失而脫離本人持有之遺失物身分證，據為己
    有（侵占遺失物部份因追訴時效業已完成，另詳述於後），
    嗣將該身分證換貼自己照片變造後持以行使，係犯刑法第二
    百十六條、第二百十二條之行使變造特種文書罪。
(二)又按在刷卡帳單上簽署姓名，除表示已收受特約商店所交付
    之交易標的物或消費標的，並確認該筆消費之憑證，具有表
    示法律上權利義務關係之證明，故簽帳單性質上除與收據相
    同外，並且係信用卡發卡銀行據此向簽帳人收款憑證，是應
    屬私文書。被告以變造乙○○之國民身分證，冒用乙○○名
    義，連續於附表(一)所示文書上，偽造乙○○之署押，分別向
    台灣省合作金庫民生支庫、中國信託商業銀行及慶豐商業銀
    行行使，詐得信用卡五枚，並再冒用乙○○名義在如附表(二)
    、(三)消費簽帳單上偽造「乙○○」署押持卡刷用詐取財物，
    核其所為係犯刑法第二百十六條、第二百十條之行使偽造私
    文書罪及同法第三百三十九條第一項之詐欺取財罪。又被告
    利用不知情之人偽造「乙○○」印章乙枚，為間接正犯，其
    偽造印章並蓋用印文於附表(一)編號一所示之文書上，及偽造
    如附表所示各「乙○○」署押，分別係偽造銀行開戶申請書
    及信用卡申請書之私文書、消費簽帳單私文書之階段行為，
    均不另論罪。又其偽造上開私文書後復持以行使，偽造之低
    度行為為行使之高度行為所吸收，亦僅論以行使偽造私文書
    罪。且被告所犯上開行使偽造私文書、行使變造特種文書及
    詐欺取財三罪間，有方法、目的之牽連關係，應依刑法第五
    十五條規定從一重之行使偽造私文書罪論處。
(三)次查被告基於行使偽造私文書之概括犯罪，持上開變造乙○○之國民身分證，冒用乙○○名義至台灣省合作金庫民生支
    庫於申請支票存款往來約定書及印鑑卡上，偽簽「乙○○」
    之姓名，且蓋用偽刻之印章，而於領取支票本後，連續偽簽
    如附表(四)、及與邱姓男子共同連續偽簽如附表(五)之支票使用
    ，核其所為，係成立刑法第二百十六條行使第二百十條之偽
    造私文書、第二百零一條第一項之偽造有價證券，偽造印文
    、署押為偽造私文書及偽造支票之部分行為，均不另論罪，
    被告此部分行使偽造私文書犯行與前開理由二所述行使偽造
    私文書犯行，時間緊接，方法及犯罪構成要件相同，顯係基
    於概括之犯意而為，為連續犯，應論以一罪。被造偽造有價
    證券後復持以行使，其行使之低度行為，為偽造之高度行為
    所吸收，不另論罪，又被告與邱姓成年男子就偽造附表(五)所
    示之有價證券及行使偽造有價證券部分，互有犯意聯絡及行
    為分擔，均為共同正犯，其先後偽造有價證券犯行，時間緊
    接，方法及犯罪構成要件相同，顯係基於概括之意反覆為之
    ，為連續犯，應論以一罪，並依法加重其刑，所犯連續行使
    偽造私文書罪與連續偽造有價證券間有方法、目的之牽連關
    係，應從一重之連續偽造有價證券罪論處。
(四)按刑事訴訟法第三百條規定有罪之判決，得就起訴之犯罪事
    實，變更檢察官所引應適用之法條，其所稱之犯罪事實，係
    指單純一罪之單一事實及實質上一罪之全部犯罪事實而言，
    並不包括裁判上一罪之情形。至檢察官就裁判上一罪之部分
    事實起訴者，依同法第二百六十七條規定，其效力及於全部
    ，法院固得就全部犯罪事實一併予以審究，但此屬公訴不可
    分原則之範疇，要與變更起訴法條之基本社會事實同一性無
    關，無適用同法第三百條之餘地。檢察官就被告行使變造特
    種文書、行使偽造私文書罪起訴，因牽連犯偽造有價證券罪
    ，就偽造有價證券部分，公訴人雖未起訴，惟與已起訴之行
    使偽造私文書等罪部分，有方法、目的之牽連犯裁判上一罪
    關係，本院自得併予審理（非刑事訴訟法第三百條變更起訴
    法條問題）。
四、撤銷改判理由及科刑審酌事項：
(一)原審予被告論罪科刑，固非無見，惟查：1.被告假冒乙○○
    名義設立支票存款帳戶後，復偽造支票部分，公訴人雖未起
    訴，惟與已起訴之行使偽造私文書等罪部分，有方法、目的
    之牽連犯裁判上一罪關係，為起訴效力所及，本院自得併予
    審理（非刑事訴訟法第三百條變更起訴法條問題），原判決
    未予審理，自有未洽。2.又據卷附中國信託商業銀行信用卡
    申請書所載（見原審卷第79頁），被告冒用乙○○名義申請
    日期為八十三年四月十四日，原判決事實欄誤認為八十三年
    四月廿八日，致與事實欄所載被告自同年月廿四日起持用該
    信用卡消費，產生時序上之矛盾；另據前開銀行檢送之客戶
    乙○○八十三年五月至八十四年六月間之信用卡消費明細表
    所示（見原審卷第70頁），最後一次冒名刷卡消費時間為八
    十三年十二月二日，原判決事實欄誤載為最後一次冒名刷卡
    消費時間為同年十月廿四日，認定事實亦屬有誤。3.原判決
    認定被告於八十三年四月八日持變造之乙○○身分證影本向
    合作金庫行使，復分別於同年月二十八日及六月二十九日，
    持該身分證向中國信託銀行及慶豐銀行行使，且意圖為自己
    不法所有之概括犯意，於同年四月二十四日起至十月二十四
    日止，冒名刷卡簽帳消費詐取財物，理由內漏未說明此二部
    分皆應成立連續犯；又原判決事實認定被告係利用不知情之
    刻印員，偽造乙○○之印章，理由內卻漏未說明上訴人為間
    接正犯，均有判決理由不備之違失。4.依起訴書記載之事實
  ，被告之行為除觸犯偽造文書罪、詐欺取財罪外，亦觸犯詐欺
    得利罪，並依牽連犯裁判上一罪關係起訴。原判決僅就偽造
    文書、詐欺取財部分加以裁判，關於詐欺得利部分是否成立
    犯罪，未予調查審認，理由亦未加以說明，自有已受請求之
    事項未予判決之違法。公訴人上訴意旨以被告於八十五年八
    月間，持其變造之乙○○身分證，冒用乙○○之名義，受甲○○之託為卓建鴻等人代向外交部領事事務局申辦護照犯行
    ，與本案有裁判上一罪之關係，及被告上訴意旨否認有偽造
    有價證券犯行，雖均無足取，惟原判決既有上開可議之處，
    自屬無可維持，應由本院加以撤銷改判。
(二)刑事審判旨在實現刑罰權分配的正義，故法院對有罪被告之
    科刑，應符合罪刑相當之原則，使輕重得宜，罰當其罪，以
    契合社會之法律感情，爰審酌被告侵占被害人乙○○所有遺
    失之國民身分證予以變造，並冒用乙○○名義偽造開戶申請
    書、支票存款往來約定書及印鑑卡持以行使，申設合作金庫
    民生支庫活期儲蓄存款及支票存款帳戶，復冒用乙○○署押
    ，偽造信用卡申請書申請中國信託商業銀行及慶豐商業銀行
    信用卡，冒名簽帳消費，另偽造簽發如表(四)六張支票及由邱
    姓成年男子簽發如附表(五)支票，以乙○○之名義經營社會生
    活，對被害人乙○○損害非輕，其以乙○○名義開立支票及
    信用卡帳戶、簽發支票，及冒名簽帳之期間、次數、所得財
    物及簽發支票張數、金額，所造成社會法益損害程度，及其
    犯罪後態度良好，坦承部分犯行等一切情狀，量處如主文第
    二項所示之刑，用符罪刑相當原則。又本件因第一審判決適
    用法條不當而予撤銷，所認定之被告犯罪情節較第一審所認
    定者為重，自不受刑事訴訟法第三百七十條所定不利益變更
    禁止原則之限制，併予敘明。
(三)另如附表(一)編號一至三所示台灣省合作金庫民生支庫開戶申
    請書、支票存款往來約定書、支票存款印鑑卡、活期儲蓄存
    款印鑑卡，中國信託商業銀行信用卡申請書上、慶豐商業銀
    行信用卡申請書上偽造之「乙○○」署押，與附表(一)編號一
    所示偽造之「乙○○」印文，以及附表(二)編號一至二十四、
    附表(三)編號一至十三所示之簽帳單上偽造之「乙○○」中文
    簽名；以及被告所偽造「乙○○」之印章一枚，因均無證據
    證明已滅失，依刑法第二百十九條規定予以宣告沒收。另如
    附表(四)、(五)所示之偽造簽發支票均沒收。又變造之（北縣）
    七十六年三月九日乙○○國民身分證上換貼之被告丙○○相
    片（即變造部分）一張，被告自承為其所有且係供犯罪所用
    之物，雖未扣案，然亦無證據證明已滅失，併予宣告沒收。
    而被告假藉「乙○○」名義申請所得，為中國信託商業銀行
    、慶豐商業銀行核發如前所述之信用卡五枚，係被告因犯行
    使偽造文書等罪所得之物，且屬其所有，雖亦未扣案，但尚
    無證據證明已滅失，爰依刑法第三十八條第一項第三款之規
    定宣告沒收。至被告於前開各信用卡申請書上除附表編號二
    、三「偽造之署押所在」欄外，另所書寫之「王寶琴」之文
    字或其他中文姓名等之記載（如聯絡人處所書之「呂鳳珠」
    等），其用意僅不過在識別申請人或聯絡人為何人，以便於
    各該銀行之人員查對資料所用，並非表示申請人本人簽名之
    意思，因此前開文字之記載，尚不生偽造署押之問題，自不
    得另為沒收之諭知。再者，被告向前開銀行持以行使變造之
    乙○○名義國民身分證影本，以及各信用卡申請書等，既已
    交付而為受理之各該銀行所有，已非被告所有之物，不另為
    沒收之諭知，併予敘明。
五、不另為免訴及無罪之諭知部分：
  (一)公訴意旨略以：丙○○於民國八十三年四月間，拾獲乙○○
    所有而經遺失之身分證一枚，竟意圖為自己不法之所有，將
    之侵占入己，因認被告另犯有刑法第三百三十七條之侵占遺
    失物罪嫌云云。惟查：侵占遺失物罪，其追訴時效依刑法第
    八十條第一項第五款規定為一年，被告於八十三年二月間犯
    上開侵占遺失物罪，公訴人於八十七年十一月三日提起公訴
    ，並於同年十二月廿一日繫屬於原審法院，則此部分追訴時
    效，顯已完成。依法本應為免訴之諭知，，惟公訴人認被告
    該部分，與前開論罪科刑部分，具有裁判上一罪之關係，提
    起公訴，故不另為免訴之諭知。
  (二)至於公訴意旨復認被告所為，亦犯刑法第三百三十九條第二
    項詐欺得利之罪嫌云云。按刑法第三百三十九條第二項之詐
    欺得利罪，以詐得財產上之不法利益為要件，倘所詐得者係
    現實之財物，則應屬同條第一項詐欺取財罪之範疇。持用偽
    造之信用卡向特約商店刷卡購物，因商店人員誤信係真卡，
    而交付現實財物，自行為人立場觀察，係施詐而獲得財物，
    自商店立場而言，亦係受騙而交付實物，核應成立詐欺取財
    罪，至事後該商店是否可因遭偽造之發卡銀行墊付而獲償，
    及行為人因有該發卡銀行之墊付而獲得利益，要屬發卡銀行
    與特約商店，及發卡銀行與真正持卡人間之民事契約關係，
    行為人固因此獲得反射之不正利益，仍無成立詐欺得利罪之
    餘地，亦即行為人是否成立詐欺得利罪，不以刷卡銀行是否
    代付信用卡簽帳單帳款予特約商店為斷（最高法院94年度台
    上字第7080號判決參照）。查中國信託銀行狀稱被告自八十
    三年四月至十二月間之消費金額總數為八萬零八百十六元；
    慶豐銀行函稱上訴人自同年八月至十月止，共積欠簽帳款四
    萬八千三百零七元（見原審卷第68、77頁背面、他字卷第14
    頁），固足認該二銀行已據信用卡消費簽帳交易方式，付款
    給特約商店，衡諸前開意旨，並無成立詐欺得利罪之餘地此
    外，經調查又無確切證據足以證明被告確有詐欺得利情事，
    自屬不能證明其此部分犯罪，惟公訴人認被告此部分，與前
    開論罪科刑部分，具有裁判上一罪之關係，提起公訴，故不
    另為無罪之諭知。
六、併辦部分之處理：
(一)至檢察官移送併辦（八十八年偵字第七０二九號），及上訴
    意旨另以：被告丙○○於八十五年八月間冒用乙○○名義，
    受甲○○之託為卓建鴻等十四人向外交部領事事務局申辦護
    照，涉刑法偽造文書罪嫌，因認與前開起訴部分有連續犯之
    關係而移送併辦。
(二)按連續犯之所謂出於概括犯意，必須其多次犯罪行為自始均
    在一個預定犯罪計劃以內，出於主觀上始終同一犯意之進行
    ，若中途另有新犯意發生，縱所犯為同一罪名，究非連續其
    初發的意思，即不能成立連續犯，業已敘明如前（最高法院
    70年台上字第6296號判例參照）。
(三)經查：移送併辦意旨所指被告犯行時間係八十五年八月間，
    與本件被告偽造文書犯行時間相距二年有餘，並非時間緊密
    之犯行，且其對象、地點亦不相同，犯罪態樣互異，被告復
    供稱：係於八十五年八月間受甲○○之託，始以乙○○名義
    為卓建鴻等十四人向外交部領事事務局申辦護照（見更一審
    卷(二)第87頁），則此部分之犯行洵屬事後另行起意，顯非被
    告於二年前為本件犯罪之初所能「概括預見」，並為連續數
    行為之決意，自非基於概括犯意而為，亦無所謂方法、目的
    之牽連關係可言；是此與前開被告偽造私文書之犯行，無連
    續犯及牽連犯之裁判上一罪關係，因而，本院無從併辦，應
    退還檢察官另行偵查。
七、適用法律：
據上論斷，應依刑事訴訟法第369條第1項前段、第364條、第299
條第1項前段，刑法第56條、第210條第1項、第205條、第216條
、第210條、第212條、第339條第1項、第55條、第219條、第38
條第1項第2款、第3款，罰金罰鍰提高標準條例第1條前段、判決
如主文。
本案經檢察官鄭龍照到庭執行職務。
中    華    民    國    95    年    3    月    31    日
                  刑事第十八庭審判長法  官  溫耀源
                                    法  官  周政達
                                    法  官  邱同印
以上正本證明與原本無異。
如不服本判決，應於收受送達後十日內向本院提出上訴書狀，其
未敘述上訴之理由者並得於提起上訴後十日內向本院補提理由書
（均須按他造當事人之人數附繕本）。
                                    書記官  莊昭樹
中    華    民    國    95    年    3     月    31    日
附錄：本案論罪科刑法條全文
刑法第201條：
意圖供行使之用，而偽造、變造公債票、公司股票或其他有價證
券者，處三年以上十年以下有期徒刑，得併科三千元以下罰金。
行使偽造、變造之公債票、公司股票或其他有價證券，或意圖供
行使之用，而收集或交付於人者，處一年以上七年以下有期徒刑
，得併科三千元以下罰金。
刑法第210條：
偽造、變造私文書，足以生損害於公眾或他人者，處五年以下有
期徒刑。
刑法第212條：
偽造、變造護照、旅券、免許證、特許證及關於品行、能力、服
務或其他相類之證書、介紹書，足以生損害於公眾或他人者，處
一年以下有期徒刑，拘役或三百元以下罰金。
刑法第216條：
行使第二百十條至第二百十五條之文書者，依偽造、變造文書或
登載不實事項或使登載不實事項之規定處斷。
刑法第339條：
意圖為自己或第三人不法之所有，以詐術使人將本人或第三人之
物交付者，處五年以下有期徒刑、拘役或科或併科一千元以下罰
金。以前項方法得財產上不法之利益或使第三人得之者亦同。前
二項之未遂犯罰之。
判決附表
附表（一）：
 ┌──┬───────┬─────────┬──────────────┐
 │編號│開戶或發卡銀行│  偽造之署押所在  │   偽造署押、印文之數目     │
 ├──┼───────┼─────────┼──────────────┤
 │ 一 │臺灣省合作金庫│開戶申請書        │乙○○簽名、印文各一枚      │
 │    │民生支庫      ├─────────┼──────────────┤
 │    │              │支票存款往來約定書│乙○○簽名、印文各一枚      │
 │    │              ├─────────┼──────────────┤
 │    │              │支票存款印鑑卡    │乙○○簽名共二枚、印文共三枚│
 │    │              ├─────────┼──────────────┤
 │    │              │活期儲蓄存款印鑑卡│乙○○簽名一枚、印文共二枚  │
 ├──┼───────┼─────────┼──────────────┤
 │ 二 │中國信託商業銀│信用卡申請書「正卡│乙○○簽名共二枚            │
 │    │行            │申請人資料」欄、「│                            │
 │    │              │申請人簽名」欄    │                            │
 ├──┼───────┼─────────┼──────────────┤
 │ 三 │慶豐商業銀行  │信用卡申請書「正卡│乙○○簽名共二枚            │
 │    │              │申請人資料」欄、「│                            │
 │    │              │正卡申請人或持有人│                            │
 │    │              │親自簽名」欄      │                            │
 └──┴───────┴─────────┴──────────────┘
附表（二）：
 ┌─┬──────────────────┬───────────┬──────┐
 │編│     時  間  及  地   點            │    行為及詐得財物    │偽造署押數目│
 │號├──────────────────┼───────────┼──────┤
 │  │八十三年四月二十四日                │持中國信託商業銀行聯合│偽簽乙○○簽│
 │一├──────────────────┤信用卡冒用乙○○名義刷│名一筆（一式│
 │  │台北市○○○路「史芾文麗956名店」   │卡一筆詐得2980元財物  │三枚）      │
 ├─┼──────────────────┼───────────┼──────┤
 │  │八十三年五月一日                    │持中國信託商業銀行VISA│偽簽乙○○簽│
 │二├──────────────────┤卡冒用乙○○名義刷卡二│名二筆（各筆│
 │  │Ｓ.Ｔ.Ｄ.Ｍ                         │筆共詐得35506元財物   │均一式三枚）│
 ├─┼──────────────────┼───────────┼──────┤
 │  │八十三年六月二十四日                │持中國信託商業銀行VISA│偽簽乙○○簽│
 │三├──────────────────┤卡冒用乙○○名義刷卡一│名一筆（一式│
 │  │COSMOS TRADING CO LTD               │筆詐得1180元財物      │三枚）      │
 ├─┼──────────────────┼───────────┼──────┤
 │  │八十三年六月二十日                  │持中國信託商業銀行VISA│偽簽乙○○簽│
 │四├──────────────────┤卡冒用乙○○名義刷卡一│名一筆（一式│
 │  │台北市「太尹電化商品股份有限公司」  │筆詐得24000元財物     │三枚）      │
 ├─┼──────────────────┼───────────┼──────┤
 │  │八十三年七月三日                    │持中國信託商業銀行VISA│偽簽乙○○簽│
 │五├──────────────────┤卡冒用乙○○名義刷卡一│名一筆（一式│
 │  │香港 JETSHOP BOUTIOUE               │筆詐得2452元財物      │三枚）      │
 ├─┼──────────────────┼───────────┼──────┤
 │  │八十三年八月二十日                  │持中國信託商業銀行VISA│偽簽乙○○簽│
 │六├──────────────────┤卡冒用乙○○名義刷卡一│名一筆（一式│
 │  │台北市○○○路「百佳超市民生分公司」│筆詐得368元財物       │三枚）      │
 ├─┼──────────────────┼───────────┼──────┤
 │  │八十三年八月二十三日                │持中國信託商業銀行VISA│偽簽乙○○簽│
 │七├──────────────────┤卡冒用乙○○名義刷卡一│名一筆（一式│
 │  │台北市○○路○段「遠東百貨公司」    │筆詐得598元財物       │三枚）      │
 ├─┼──────────────────┼───────────┼──────┤
 │  │八十三年八月二十四日                │持中國信託商業銀行VISA│偽簽乙○○簽│
 │八├──────────────────┤卡冒用乙○○名義刷卡一│名一筆（一式│
 │  │台北市○○○路「百佳超市民生分公司」│筆詐得536元財物       │三枚）      │
 ├─┼──────────────────┼───────────┼──────┤
 │  │八十三年八月二十六日                │持中國信託商業銀行VISA│偽簽乙○○簽│
 │九├──────────────────┤卡冒用乙○○名義刷卡一│名一筆（一式│
 │  │台北市○○○路「百佳超市民生分公司」│筆詐得514元財物       │三枚）      │
 ├─┼──────────────────┼───────────┼──────┤
 │  │八十三年八月二十六日                │持中國信託商業銀行VISA│偽簽乙○○簽│
 │十├──────────────────┤卡冒用乙○○名義刷卡一│名一筆（一式│
 │  │ATTRACTIVE FASHION NANKI TAIPEI     │筆詐得1780元財物      │三枚）      │
 ├─┼──────────────────┼───────────┼──────┤
 │十│八十三年八月二十八日                │持中國信託商業銀行VISA│偽簽乙○○簽│
 │一├──────────────────┤卡冒用乙○○名義刷卡一│名一筆（一式│
 │  │台北市○○○路「百佳超市民生分公司」│筆詐得207元財物       │三枚）      │
 ├─┼──────────────────┼───────────┼──────┤
 │十│八十三年八月二十八日                │持中國信託商業銀行VISA│偽簽乙○○簽│
 │二├──────────────────┤卡冒用乙○○名義刷卡二│名二筆（各筆│
 │  │台北市○○○路「環亞股份有限公司」  │筆詐得1695元財物      │均一式三枚）│
 ├─┼──────────────────┼───────────┼──────┤
 │十│八十三年十一月二日                  │持中國信託商業銀行VISA│偽簽乙○○簽│
 │三├──────────────────┤卡冒用乙○○名義刷卡一│名一筆（一式│
 │  │台北市○○○路「百佳超市民生分公司」│筆詐得420元財物       │三枚）      │
 ├─┼──────────────────┼───────────┼──────┤
 │十│八十三年十一月八日                  │持中國信託商業銀行VISA│偽簽乙○○簽│
 │四├──────────────────┤卡冒用乙○○名義刷卡一│名一筆（一式│
 │  │台北市○○○路「百佳超市民生分公司」│筆詐得248元財物       │三枚）      │
 ├─┼──────────────────┼───────────┼──────┤
 │十│八十三年十一月一日                  │持中國信託商業銀行VISA│偽簽乙○○簽│
 │五├──────────────────┤卡冒用乙○○名義刷卡一│名一筆（一式│
 │  │台北市○○○路「百佳超市民生分公司」│筆詐得414元財物       │三枚）      │
 ├─┼──────────────────┼───────────┼──────┤
 │十│八十三年十一月三日                  │持中國信託商業銀行VISA│偽簽乙○○簽│
 │六├──────────────────┤卡冒用乙○○名義刷卡一│名一筆（一式│
 │  │台北市○○路○段「遠東百貨公司」    │筆詐得817元財物       │三枚）      │
 ├─┼──────────────────┼───────────┼──────┤
 │十│八十三年十一月八日                  │持中國信託商業銀行VISA│偽簽乙○○簽│
 │七├──────────────────┤卡冒用乙○○名義刷卡一│名一筆（一式│
 │  │台北市「屈臣氏百佳股份有限公司」    │筆詐得568元財物       │三枚）      │
 ├─┼──────────────────┼───────────┼──────┤
 │十│八十三年十一月十日                  │持中國信託商業銀行VISA│偽簽乙○○簽│
 │八├──────────────────┤卡冒用乙○○名義刷卡一│名一筆（一式│
 │  │台北市○○路○段「遠東百貨公司」    │筆詐得249元財物       │三枚）      │
 ├─┼──────────────────┼───────────┼──────┤
 │十│八十三年十一月十四日                │持中國信託商業銀行VISA│偽簽乙○○簽│
 │九├──────────────────┤卡冒用乙○○名義刷卡一│名一筆（一式│
 │  │台北市○○路○段「遠東百貨公司」    │筆詐得701元財物       │三枚）      │
 ├─┼──────────────────┼───────────┼──────┤
 │二│八十三年十一月十五日                │持中國信託商業銀行VISA│偽簽乙○○簽│
 │十├──────────────────┤卡冒用乙○○名義刷卡二│名二筆（各筆│
 │  │台北市○○○路九三四號「聯晴電器」  │筆詐得3490元財物      │均一式三枚）│
 ├─┼──────────────────┼───────────┼──────┤
 │二│八十三年十一月十六日                │持中國信託商業銀行VISA│偽簽乙○○簽│
 │一├──────────────────┤卡冒用乙○○名義刷卡一│名一筆（一式│
 │  │台北市○○○路「百佳超市民生分公司」│筆詐得577元財物       │三枚）      │
 ├─┼──────────────────┼───────────┼──────┤
 │二│八十三年十一月十八日                │持中國信託商業銀行VISA│偽簽乙○○簽│
 │二├──────────────────┤卡冒用乙○○名義刷卡一│名一筆（一式│
 │  │台北市○○○路「百佳超市民生分公司」│筆詐得475元財物       │三枚）      │
 ├─┼──────────────────┼───────────┼──────┤
 │二│八十三年十一月二十八日              │持中國信託商業銀行VISA│偽簽乙○○簽│
 │三├──────────────────┤卡冒用乙○○名義刷卡一│名一筆（一式│
 │  │台北市○○○路「百佳超市民生分公司」│筆詐得613元財物       │三枚）      │
 ├─┼──────────────────┼───────────┼──────┤
 │二│八十三年十二月二日                  │持中國信託商業銀行VISA│偽簽乙○○簽│
 │四├──────────────────┤卡冒用乙○○名義刷卡一│名一筆（一式│
 │  │台北市○○○路「百佳超市民生分公司」│筆詐得392元財物       │三枚）      │
 └─┴──────────────────┴───────────┴──────┘
附表（三）：
 ┌─┬──────────────────┬───────────┬──────┐
 │編│     時  間  及  地   點            │    行為及詐得財物    │偽造署押數目│
 │號├──────────────────┼───────────┼──────┤
 │  │八十三年七月二十日                  │持慶豐商業銀行萬事達卡│偽簽乙○○簽│
 │一├──────────────────┤冒用乙○○名義刷卡預借│名二筆（各筆│
 │  │國泰信託投資股份有限公司            │現金二筆共10000元     │均一式三枚）│
 ├─┼──────────────────┼───────────┼──────┤
 │  │八十三年七月二十五日                │持慶豐商業銀行萬事達卡│偽簽乙○○簽│
 │二├──────────────────┤冒用乙○○名義刷卡一筆│名一筆（一式│
 │  │台北市○○○路「全家福鞋店」        │詐得698元財物         │三枚）      │
 ├─┼──────────────────┼───────────┼──────┤
 │  │八十三年七月二十九日                │持慶豐商業銀行萬事達卡│偽簽乙○○簽│
 │三├──────────────────┤冒用乙○○名義刷卡一筆│名一筆（一式│
 │  │台北市○○○路「百佳超市」          │詐得271元財物         │三枚）      │
 ├─┼──────────────────┼───────────┼──────┤
 │  │八十三年八月二日                    │持慶豐商業銀行萬事達卡│偽簽乙○○簽│
 │四├──────────────────┤冒用乙○○名義刷卡一筆│名一筆（一式│
 │  │台北市○○○路「百佳超市」          │詐得734元財物         │三枚）      │
 ├─┼──────────────────┼───────────┼──────┤
 │  │八十三年八月二日                    │持慶豐商業銀行萬事達卡│偽簽乙○○簽│
 │五├──────────────────┤冒用乙○○名義刷卡一筆│名一筆（一式│
 │  │台北市○○○路「全家福鞋店」        │詐得127元財物         │三枚）      │
 ├─┼──────────────────┼───────────┼──────┤
 │  │八十三年八月四日                    │持慶豐商業銀行萬事達卡│偽簽乙○○簽│
 │六├──────────────────┤冒用乙○○名義刷卡一筆│名一筆（一式│
 │  │台北市○○○路「百佳超市」          │詐得339元財物         │三枚）      │
 ├─┼──────────────────┼───────────┼──────┤
 │  │八十三年八月五日                    │持慶豐商業銀行萬事達卡│偽簽乙○○簽│
 │七├──────────────────┤冒用乙○○名義刷卡一筆│名一筆（一式│
 │  │TSAI SHEN ARTS（TWN）               │詐得24000元財物       │三枚）      │
 ├─┼──────────────────┼───────────┼──────┤
 │  │八十三年八月七日                    │持慶豐商業銀行萬事達卡│偽簽乙○○簽│
 │八├──────────────────┤冒用乙○○名義刷卡一筆│名一筆（一式│
 │  │台北市○○○路「百佳超市」          │詐得1084元財物        │三枚）      │
 ├─┼──────────────────┼───────────┼──────┤
 │  │八十三年九月十五日                  │持慶豐商業銀行萬事達卡│偽簽乙○○簽│
 │九├──────────────────┤冒用乙○○名義刷卡一筆│名一筆（一式│
 │  │台北市○○路「遠東百貨股份有限公司」│詐得3840元財物        │三枚）      │
 ├─┼──────────────────┼───────────┼──────┤
 │  │八十三年九月十七日                  │持慶豐商業銀行萬事達卡│偽簽乙○○簽│
 │十├──────────────────┤冒用乙○○名義刷卡二筆│名二筆（各筆│
 │  │台北市○○路「遠東百貨股份有限公司」│詐得3480元財物        │均一式三枚）│
 ├─┼──────────────────┼───────────┼──────┤
 │十│八十三年九月二十日                  │持慶豐商業銀行萬事達卡│偽簽乙○○簽│
 │一├──────────────────┤冒用乙○○名義刷卡三筆│名三筆（各筆│
 │  │台北市○○路「遠東百貨股份有限公司」│詐得2429元財物        │均一式三枚）│
 ├─┼──────────────────┼───────────┼──────┤
 │十│八十三年十月一日                    │持慶豐商業銀行萬事達卡│偽簽乙○○簽│
 │二├──────────────────┤冒用乙○○名義刷卡一筆│名一筆（一式│
 │  │台北市○○○路「百佳超市」          │詐得411元財物         │三枚）      │
 ├─┼──────────────────┼───────────┼──────┤
 │十│八十三年十月二十四日                │持慶豐商業銀行萬事達卡│偽簽乙○○簽│
 │三├──────────────────┤冒用乙○○名義刷卡一筆│名一筆（一式│
 │  │TAIWAN ADVENTIST HTWN               │詐得894元財物         │三枚）      │
 └─┴──────────────────┴───────────┴──────┘


司法院資訊處製作；財團法人民間司法改革基金會備份。
